【裁判字號】    92,上訴,3286
【裁判日期】    921031
【裁判案由】    強盜等
【裁判全文】
臺灣高等法院刑事判決                          九十二年度上訴字第三二八六號
    上  訴  人  臺灣士林地方法院檢察署檢察官
    上  訴  人
    即  被  告  丁○○
    指定辯護人  本院公設辯護人甲○○
右上訴人因被告準強盜等案件，不服臺灣士林地方法院九十二年度訴字第三四四號，
中華民國九十二年八月八日第一審判決（起訴案號：臺灣士林地方法院檢察署九十二
年度偵字第三六九二號）提起上訴，本院判決如左：
    主  文
上訴駁回。
    事  實
一、丁○○與李亞倫 ( 業經台灣士林地方法院判處有期徒刑六年因未上訴而告確定)
    係朋友，民國九十二年四月十日下午二時許，李亞倫騎乘其所有車牌號碼為ＡＣ
    Ｇ─六二八號重型機車後載丁○○，行經台北市○○區○○街八十三號前附近，
    李亞倫見在路邊與廖葛聊天之丙○○頸上掛有一玉墜項鍊，心生歹念，遂向丁○
    ○提議共同搶奪，丁○○、李亞偉乃基於意圖為自己不法所有之犯意聯絡，由坐
    在機車後座之丁○○依李亞倫之指示，以不透明黃色膠帶將機車後方所懸掛之車
    牌號碼黏貼遮掩，李亞倫則騎車靠近丙○○，乘丙○○不備，出手搶奪丙○○頸
    上之玉墜項鍊一條，甫得手，正欲騎乘機車疾駛離去之際，丙○○即伸出雙手緊
    握李亞倫機車後座手扶把欲加以逮捕，李亞倫、丁○○均明知丙○○已緊握機車
    後座手扶把，如仍強行騎車離去，丙○○實有受傷之可能，竟為脫免逮捕，李亞
    倫猶加速騎離將丙○○拖行約近十公尺，而當場施以強暴，終因丙○○奮力拉扯
    致李亞倫所騎機車重心不穩，人、車皆倒於同街七十九號前，丙○○站立後出手
    將李亞倫身體環抱壓制，李亞倫、丁○○為脫免逮捕，接續徒手毆打丙○○，而
    繼對丙○○施強暴，嗣因在場路人陳榮坤持木製球棒一支衝至現場，丁○○見狀
    始落荒逃逸，李亞倫則因逃避不及而為警當場逮捕。
二、案經臺北市政府警察局大同分局報請台灣士林地方法院檢察署檢察官偵查起訴。
    理  由
壹、被告有罪部分：
一、訊據被告丁○○固坦承於右揭時、地由原審共同被告李亞倫騎乘前揭車號機車後
    載被告，行經該址，嗣機車倒地後逃逸之情，惟矢口否認有何搶奪之共同犯意及
    當場施以強暴之犯行，辯稱：我快要當兵，當天約李亞倫一起去士林吃飯，我本
    來要回家，不知道他為何轉進那條巷子，後來我們機車無緣無故就跌倒，我不知
    道機車的牌照是否有黏貼起來；我坐在機車後面沒有看到李亞倫搶丙○○的項鍊
    ，我在看別的地方在發呆，我也不知有人在拉機車後座手扶把，機車不知何因倒
    地後，我看李亞倫與丙○○彼此拉扯，我有拉住李亞倫要他們不要打架，後來看
    見陳榮坤拿一支球棒過來，我才害怕逃離現場，我從頭至尾根本不知發生何事云
    云。惟查：
(一)原審共同被告李亞倫於檢察官偵查中供稱：「（問：九十二年四月十日搶丙○○
    財物是何人提議的）是我向丁○○提議的，當天早上丁○○用他的手機00000000
    00打我的手機0000000000，問我要不要出去，他說他無聊，要找我出去，我騎我
    的重型機車去三重市○○○路載他，我們二人又去士林逛，逛到下午，我再騎機
    車後載丁○○，我們沒有攜帶工具，當時騎機車經過案發地點時，我看到丙○○
    在巷口一台車旁與他朋友站著聊天，我看到丙○○脖子也有戴一條金項鍊，我跟
    丁○○提議要搶金項鍊．．．我邊騎邊跟丁○○說叫他用我車上膠帶將我機車大
    牌貼起來後，我載著丁○○騎到丙○○面前．．．我用左手扯下蔡的金項鍊，準
    備要加速離去，但覺得後面有個阻力在拉，導致我的機車前輪翹起，我機車倒地
    ，簡和我也因此而倒地，項鍊也因此掉地上．．．我起來後趕快想到跑，被害人
    蔡整個環抱住我的身體不讓我跑，蔡抱住我時，我有看到丁○○揮拳打蔡，我不
    清楚打了幾拳，簡是要幫我掙脫，過了一會兒被害人朋友陳榮坤在巷口看到這種
    情形跑過來，丁○○看陳榮坤拿著一支球棒衝過來，丁○○就先跑走了，我整個
    過程被蔡環抱住時，我有反抗有推他，蔡打我，我有用拳頭打他頭部好幾拳，因
    為我想要掙脫他，藉機跑走，可是最後丁○○跑走了，陳榮坤跑過來與蔡一起壓
    制我，陳榮坤用木棒壓制我的，我被壓制住一下後警察就來了」等語（見偵查卷
    第一二０、一二一頁參照）。
(二)被害人丙○○於偵查中證稱：「有二位年輕人戴半罩安全帽，均戴口罩，騎到我
    面前，當時我手裡拿著皮包，手在算錢，準備繳車租，所以沒有注意到，騎車的
    李亞倫一靠近我就用手把我頸上的項鍊扯走．．．當時他們二人都還騎 (在) 機
    車上在我面前，我就一手抱住坐在後座的丁○○身體，李亞倫在前面試圖要加速
    離開，但我抱不住丁○○，只好抓住機車後座的手扶把，結果李亞倫還繼續往前
    騎，把我拖行約七、八十公尺，我被拖行時腳都著地跟著跑，丁○○也一直坐在
    後座，簡一直往後對我揮拳，揮了好幾拳，我牙齒因此斷二顆，簡想要藉此把我
    揮倒，好讓他們可以逃跑，我最後使出全身的力抓住機車後把手，把整個機車往
    左側扳倒，扳倒後李亞倫就將搶走的項鍊丟在地上，起身用拳頭打我臉部及胸部
    好幾拳，我趕快趨近環抱住李亞倫，李亞倫還用手打我後腦，並說國偉趕快來救
    我」等語 (見偵查卷第一二二、一二三頁)。
(三)證人陳榮坤在偵查中證稱：「我看到蔡有拿皮包出來，提到樂透明牌，接著看到
    李亞倫騎機車後載一個男的，二人均戴半罩安全帽及口罩，我坐在車子時看到李
    很快騎機車到蔡面前扯下蔡的金項鍊．．．蔡就跑過去整個身體抓住李亞倫，我
    也衝出車外，準備跑過去，我看到李亞倫用拳頭一直打丙○○，試圖掙脫，另一
    名搶匪從機車旁邊的地下拿起一支木棒要打蔡時，有打到蔡一下（此部分經原審
    交互詰問已更正為用手打，見原審卷九十二年七月四日筆錄第二十八頁），我剛
    好抵達他們扭打現場」、「（你說的另一名搶匪是否此人指丁○○）是，我有看
    到他面貌，因為他們口罩都掉了」等語（見偵查卷第一二五、一二六頁參照）。
(四)證人廖葛在偵查中證稱：「我當時站在蔡的左手邊，突然間有一台機車騎靠過來
    ，騎車的人手伸向蔡脖子扯下他脖上的金項鍊．．．我看到蔡拉住該機車的後把
    手，該機車仍繼續往前騎二、三公尺後機車倒地，蔡也被機車拖行二、三公尺，
    我看到李亞倫與蔡倒在地上，而另一位丁○○在機車倒地時也一起倒地，我看到
    他們三人倒在地上翻滾互相用拳頭打來打去，三人都有動手打對方，打了約五、
    六分鐘，我看到陳榮坤手上拿一支球棒打李亞倫，而丁○○站在一旁撿拾路邊一
    支長達一公尺的木棒，有舉起來作勢要打人，但陳榮坤對他說來啊、來啊，要打
    來啊，簡看了趕快把他撿的木棒丟了就跑走了」、「 (被告所騎的機車車號？)
    我不知道是有用不透明的土黃色膠帶貼起來，看不到車號」等語；共同被告李亞
    倫則稱：「是我出手打蔡，丁○○沒有拿什麼木棒及工具，他看到陳拿木棒來就
    跑掉了」等語（見偵查卷第一八七、一八八頁參照）。
(五)證人丙○○於原審證稱：「我要抱住丁○○失敗，只有抓住機車後面的後手把，
    被拖行一段路，我已經五十多歲沒有體力了，我就想拉他們的機車，就把他們機
    車扳倒，後來李亞倫將金飾丟在地上，人才倒地，我就想過去抓丁○○，簡就反
    過來用手打過來，李亞倫他起來衝過來．．．李亞倫也有打我」等語（原審九十
    二年七月四日筆錄第十七頁參照）；證人陳榮坤於原審證稱：「（有無看到被告
    兩人打丙○○）我有看到，蔡拉李亞倫的褲子，蔡是低頭抱著李的褲腰，他們三
    個人打在一起，李亞倫、丁○○都打丙○○的背部」等語（同次筆錄第二十六頁
    參照）；證人廖葛於原審證稱：「丙○○將機車拖著，後來機車倒地，三個人就
    打在一起」等語（同次筆錄第三十頁參照）。
綜上事證參照以觀，本件被告丁○○事前已與原審共同被告李亞倫共謀搶奪，並依原
審共同被告李亞倫之指示，以不透明黃色膠帶將機車大牌黏貼遮掩，業據原審共同被
告李亞倫供述明確，而該機車大牌確已以不透明黃色膠帶黏貼而無法辨識其車號，亦
據證人即在場目擊之廖葛於偵查時證述在卷，互核相符，嗣原審共同被告李亞倫乘被
害人不備，伸手搶奪被害人頸上之金項鍊，亦據原審共同被告李亞倫、被害人、證人
廖葛、陳榮坤於偵查、原審供述在卷，而原審共同被告李亞倫搶奪金項鍊得手後，被
害人伸手拉住原審共同被告李亞倫所騎乘之機車後座手扶把，原審共同被告李亞倫仍
加速駛離，而將被害人拖行於地之情，亦為被害人、證人廖葛證述在卷 (證人廖葛證
稱約拖行二、三公尺，被害人則證稱五十至七十公尺不等，然一般人對於距離長度本
難以目測方式精確估計，而被害人因遭拖行又難免高估距離長度，但被害人於本院審
理時證稱拖行約有二間房屋之距離，核與被告係於台北市○○街八十三號前附近下手
搶奪，而其人、車倒地位置係在同街七十九號前，約間隔二間房屋之距離相符，故被
害人於本院審理時之證述應較精確，而以台北市一間店面之寬度約在五公尺上下予以
計算，被害人遭拖行之距離約近十公尺) ，迨人、車倒地後，被告與原審共同被告李
亞倫亦出手毆打被害人以求脫困，亦據原審共同被告李亞倫、被害人、證人廖葛、陳
榮坤證述在卷，核原審共同被告李亞倫於案發之時尚與被告共騎一車，顯見被告與原
審共同被告李亞倫之交情非惡，衡情原審共同被告李亞倫實無設詞誣陷被告且亦使己
身難脫刑責之理，被害人、證人廖葛、陳榮坤與被告更是素不相識，衡情亦無設詞誣
陷被告之理，且核其等之供述對於被告與李亞倫共謀搶奪被害人頸上之金項鍊，由李
亞倫出手搶奪得逞，被告與李亞倫嗣為脫免逮捕而拖行被害人，復加以毆打之情悉相
一致，至於諸如被告有無手持木棍等事項，本屬枝節，且無礙被告對被害人施強暴，
尚難以被害人、證人廖葛、陳榮坤對於細微末節所證稍有出入，遽認其所證不足採信
，衡以原審共同被告李亞倫於下手搶奪被害人頸上之金項鍊之際，其行車之方向、速
度及身體重心衡情應與原先之方向及速度有極大之變化，被告豈有未能查覺之理，況
其後被害人為逮捕搶奪之現行犯，以雙手緊握機車後座之手扶把，被告當時即係坐在
後座，機車勢遭拖累而呈重心搖擺及難以加速之情況，被告又豈有不知有人拉扯其機
車之理，一般人目睹上情，必然要求駕駛人停車處理，被告並未要求原審共同被告李
亞倫停車，而任令其騎車駛離而將被害人拖行於後，及至人、車倒地，復未詢明事發
緣由以求解決事端，即與原審共同被告李亞倫共同出手毆打被害人，嗣因證人陳榮坤
趕至現場，被告見被害人已有援兵，在人數未能佔上風之情況下隨即逃離現場，益見
畏罪情虛，復按刑法第三百二十九條所謂搶奪因脫免逮捕，而當場施以強暴、脅迫者
，乃指行為人行搶時為人察覺，欲將其逮捕，已有逮捕之意思及行為出現之際，行為
人竟以強暴、脅迫行為加以抗拒，冀圖脫免逮捕即屬之，本件被告與原審共同被告李
亞倫共謀搶奪，並為黏貼車牌及下手行搶之分工，被告於企圖脫離現場之際，遇被害
人阻止，明知被害人緊抓著其機車後座手扶把不放，為脫免逮捕，竟仍決意猛力加油
快速前駛，由原審共同被告李亞騎乘機車將被害人拖行約近十公尺，俾被害人放棄逮
捕，顯非單純之脫逃可比，且此雖非直接以自己之身體對被害人施以暴行，然被害人
因被告此等行為而遭機車拖行，應認係被告以其所掌控之機車為工具直接對被害人施
加不法腕力之強暴行為，被告及原審共同被告李亞倫隨後又與被害人發生扭打，尤續
施強暴已甚彰顯，被告於原審所辯：「（跌倒之後發生何事）李亞倫與壹個人在扭打
，（你當時在做什麼）我就走過去把他們兩人拉開，忽然有兩個人衝出來，我怕他們
打我就趕快走，（當時有無看到有人拉住你們的機車）我沒有看到，我不知道機車為
何跌倒，（你當時在機車上有睡著）騎機車怎會睡著」云云（原審卷九十二年五月三
十日訊問筆錄第十二頁至十三頁參照），及稱：「我有勸李亞倫，哪有跌倒還會去打
被害人」（原審卷九十二年七月四日審判筆錄第三十三頁參照），又稱：「（後來李
亞倫搶了丙○○的項鍊一條）有，（你有看到了）我坐在機車後面沒有看到，我在看
別的地方在發呆，後來機車跌倒才知道他搶了項鍊」（見原審卷九十二年七月二十五
日筆錄第七頁），被告於本院審理時仍辯稱其不知情，亦不知發生何事，亦不知被害
人抓住機車云云，顯違常情，不足採信。被告有與原審共同被告李亞倫共犯刑法第三
百二十五條第一項搶奪的犯罪事證，已甚明確。至原審共同被告李亞倫於原審改稱：
係我單獨起意行搶，丁○○係事後才知情，而且丁○○於機車倒地後即逃離現場云云
，然倘被告不知情，何以在機車倒地後未詳究原因，逕棄李亞倫於不顧而獨自逃離，
其所供顯與事理有違，無非迴護被告之詞，自應以其在警詢、偵查時未經任何利益衡
量及他人介入之供述較為可採，又被害人於本院審理時證稱：我從正面以雙手緊環抱
李亞倫之腰際，被告沒有打我，被告從背後推我，其目的是要將我與李亞倫推開，以
避免我與李亞倫繼續拉扯等語，然被害人於本院審理時之證述已與其在偵查、原審有
所不符，核亦與原審共同被告李亞倫、證人廖葛、陳榮坤之供述有所出入，且被告倘
真係有心勸架，應係出言制止並拉開與其熟識之李亞倫，豈會突然由後方猛然偷襲被
害人，故被害人於本院審理時所證述之情節，應係迴護被告之詞而不足採信，均併此
敘明。
二、按刑法第三百二十九條之犯罪構成要件中所謂之「當場」施以「強暴」，不以行
    為人尚未離去現場為限，縱已離開現場，如尚在他人跟蹤追躡中，仍不失為「當
    場」，又「強暴」係指以有形之暴力行為強加諸被害人或其他在場之第三人之身
    體，不以使被害人或其他在場之第三人不能抗拒為必要，本件被告先犯刑法第三
    百二十五條第一項之搶奪罪，且於搶奪得手後，為脫免逮捕，強將被害人拖行約
    近十公尺，復當場接續與被害人扭打，自屬前述之當場施強暴之行為，核被告所
    為，係犯刑法第三百二十九條之準強盜罪，應依同法第三百二十八條第一項論處
    。被告與李亞倫就上開準強盜犯行，互有犯意聯絡及行為分擔，應論以共同正犯
    。
三、原審以被告罪證明確，依刑法第二十八條、第三百二十九條、刑法第三百二十八
    條第一項之規定，並審酌被告正值青年身體健全，惟不思正途卻公然在路旁搶奪
    被害人財物，且遭追捕時竟不顧被害人身體安全，強行騎乘機車拖行被害人，繼
    與之扭打而施以強暴，其犯罪動機及方法已屬可議，且嚴重影響社會秩序及一般
    路人之行動安全，所生危害非輕，兼衡被告犯後態度，併其犯罪之目的、手段、
    所生危害等一切犯罪情狀，量處本罪之最低度刑即有期徒刑五年，另扣案之球棒
    一隻，被告與原審共同被告李亞倫均否認為其所有，且乏證據證明係供本件犯罪
    所用，且非違禁物，另安全帽、口罩等均未扣案移送，不能證明尚屬存在，爰均
    不併為沒收之諭知。經核原判決認事用法，並無不合，量刑亦屬妥適，被告上訴
    猶以前詞否認犯行，指摘原判決不當，請求撤銷改判云云，為無理由，應予駁回
    。
貳、被告無罪部分：
一、公訴意旨另以：九十二年四月六日下午三時許，被告與李亞倫共同騎乘前揭車號
    機車，行經台北市○○區○○街十三巷二弄口附近，李亞倫見路人乙○○頸上戴
    有一金項鍊，遂向被告提議共同搶奪，被告與李亞倫乃基於意圖為自己不法所有
    之犯意聯絡，由被告持不透明黃色膠布將車牌號碼黏貼掩蓋，李亞倫則乘乙○○
    不注意之際，迨車駛近時伺機將乙○○頸上之金項鍊一條搶奪而下，得手後騎乘
    機車疾駛離去，嗣被告與李亞倫於同月九日晚上八時許，共持上開金項鍊至「永
    鈺銀樓」，以新台幣一萬二千元代價賣與不知情之銀樓老闆林惠玉，得款後由被
    告與李亞倫朋分，因認被告此部分亦涉犯刑法第三百二十五條第一項之搶奪罪嫌
    。
二、按犯罪事實應依證據認定之，無證據不得推定其犯罪事實，刑事訴訟法第一百五
    十四條第二項定有明文，本件公訴人認被告丁○○涉有搶奪罪，無非以共同被告
    李亞倫於警訊、檢察官偵查中之指訴、證人林惠玉於偵查中之證述、被害人乙○
    ○於偵查中之指述、及九十二年四月六日、九日之通聯紀錄為其論據。惟查：
(一)共同被告李亞倫固於警訊及偵查中供承九十二年四月六日，係由其與丁○○共同
    搶奪乙○○之項鍊，並與丁○○到「永鈺銀樓」變賣後朋分，惟嗣於本院審理中
    改稱係與一名綽號「阿生」之姓名、年籍不詳之人士為之，諸如：「（問：到底
    與你一起去搶奪的是何人？）阿生，（問阿生確實名字？）不知道；（你以前為
    什麼說跟丁○○一起搶？）我之前與他有一點過節，心裡不爽」等語，前後所供
    不一，顯有矛盾。
(二)證人即永鈺銀樓老闆娘林惠玉於原審到庭做證經檢、辯雙方實施交互詰問結果如
    下：檢察官主詰問：「（你銀樓平常有收買舊的金飾？）有的；（買賣舊的金飾
    有很多？）沒有很多；（四月九日是否有人拿一條金項鍊去賣？）有的，有兩個
    人；（兩個人都有到店裡去？）有的；（那兩個人在你店裡待了多久？）幾分鐘
    而已，他們說項鍊斷掉要賣；（賣的人有提供身分資料？）有的，是李亞倫提出
    ，（他旁邊的人有無說話？）沒有，他們前後只有一、二分鐘就出去了；（檢察
    官傳訊你時，有拿翻拍的彩色及黑白放大照片給你看？）我只看到黑白，沒有彩
    色的；當時是印象兩個人，沒有很確實，另外一個人站在後面，我想兩個人被查
    到，應該就是這兩個人；（那天為何不這樣說？）我想是兩個人犯罪」等語。辯
    護人反詰問：「（當天店內有無裝設監視系統？）有，但關掉了；（當時去店裡
    的兩個人，其中一位是否就是法庭上的丁○○？）我不敢確定，他們進來一下就
    出去了，印象不很清楚」等語。原審命被告暫離庭，隔離詢問林惠玉：「（你說
    不敢確定，是否怕被告？）我是印象不很深刻，不是怕他；（你在檢察官偵查時
    怎麼就那麼確定？）我想兩個人都查到，應該就是這兩個人」等語。
(三)被害人乙○○供稱：「（有無與搶你的人照過面？）沒有，他們戴安全帽，無法
    認出來」。
(四)按被告或共犯之自白，不得作為有罪判決之唯一證據，仍應調查其他必要之證據
    ，以察其是否與事實相符，刑事訴訟法第一百五十六條第二項定有明文。本件共
    犯李亞倫雖自白犯罪，唯依前開證據法則，仍應有補強證據以為佐證，查搶奪與
    處分贓物間，本屬兩件不同之事實，不能因處分贓物被查獲而推定其係當然犯有
    搶奪罪，反之，亦不能因某人犯搶奪罪，而推定其當然分贓或有處分贓物之行為
    ，故不能以被告是否與李亞倫一同出現在永鈺銀樓，而做為被告有與李亞倫一同
    搶奪之補強證據，況本件公訴人所舉之銀樓老闆林惠玉雖曾在檢察官偵查中指認
    共犯李亞倫於九十二年四月九日晚上八時許到「永鈺銀樓」賣金項鍊時，被告丁
    ○○亦在場，惟其在原審審理中則稱因交易之時間前後只有一、二分鐘而已，又
    沒有說話，所以印象不深刻，他想被查到兩個人，故以為應該就是這兩個人，所
    以才在偵查中指認是這兩人云云。再查本件偵查中林惠玉之指認，就共犯李亞倫
    部分固係直接指認本人，而就被告丁○○部分則僅看翻拍照片，兩者相差天壤，
    而該證人與被告丁○○素昧平生，於短短一、二分鐘內，又要與李亞倫洽談買賣
    金項鍊之事，而另外一個係站在後面，並無交談，可見目光亦無交集，在此短暫
    之情況，要認清並記憶陌生人面目，已非易事，而偵查中之指認係以相片為對象
    ，高矮肥瘦無從判斷，茲證人既在原審審判中經交互詰問，供稱對被告印象不深
    刻，因為警方查到兩個人，以為應該就是這兩個人，所以才在偵查中指認是這兩
    人云云，經核亦無矯飾，可以採信。又查當時係晚上八時許，正是銀樓業的黃金
    時段，往來客人最多，該銀樓既裝設有監視系統，竟未查扣錄影帶以供查證，況
    共犯李亞倫於原審審判中改稱共犯係一名綽號「阿生」者，並非被告，而被害人
    乙○○只能證明其金項鍊被搶之事實，無法證明何人所為；又四月六日、九日之
    通聯紀錄，公訴人以一般時間，被告丁○○與李亞倫的通聯紀錄都很密集，而搶
    奪及在永鈺銀樓處分贓物之時間均無渠兩人之通話紀錄，以此推定該時段即係渠
    兩人共同作案的時間云云，然查共犯李亞倫既在該時段作案，當然不可能對外通
    話，換言之，非但被告丁○○無從在該時段與李亞倫通話，即任何人在該時段，
    亦均無從與李亞倫通話，則以此臆測被告丁○○與之共犯搶奪，亦不能成立。
(五)公訴人之上訴意旨以原審共同被告李亞倫嗣於原審翻異前詞改稱其因與被告有嫌
    隙而在警詢及偵查時誣指被告涉案，其實被告並未參與本案搶奪犯行云云，顯違
    常情，證人即銀樓老闆林惠玉於偵查時曾指認被告之口卡照片，並稱被告即為其
    中一人，其偵查時之證述時較接近案發時點，應較原審有壓力之證述為可採，況
    依卷附通聯紀錄所示，被告所持有之0000000000號行動電話與原審共
    同被告李亞倫0000000000號行動電話，在九十二年四月六日案發及同
    月九日前往永鈺銀樓銷贓期間均出現通聯靜默之情形，及在九十二年四月九日前
    往永鈺銀樓銷贓前之下午五、六時許，二人之通聯地點均在台北縣三重市○○○
    路六十八號頂樓基地台附近，因認被告確有觸犯本件搶奪犯行。然證人林惠玉於
    偵查時僅係單一照片之指認，無法避免指認人附和檢察官之期望而任意指認，且
    證人林惠玉於原審已明確供稱其對被告印象不深刻，因為警方查到兩個人，以為
    應該就是這兩個人，所以才在偵查中指認是這兩人等語，其指認已含有主觀想像
    之諸多不確定因素，尚難為憑，至於通聯紀錄僅能證明被告與原審共同被告李亞
    倫通話之時間及基地台位置，而觀諸該通聯紀錄被告於九十二年四月六日 (案發
    之時)及同月九日 (前往銀樓銷贓之時)，並無通話情形，無從明瞭被告當時所處
    之位置是否確係在案發現場及永鈺銀樓一帶，亦難僅以被告與原審共同被告李亞
    倫在各該時間無通話情形而推測被告與原審共同被告李亞倫必在一起，故本案僅
    存原審共同被告李亞倫於警詢及偵查時之供述，雖原審共同被告李亞倫於警詢及
    偵查時之供述，具有高度之可信信，然因查無其他積極證據足以補強該供述之真
    實性，自難憑以原審共同被告李亞倫於警詢及偵查時之供述為認定被告犯罪之唯
    一證據，不能證明被告此部分犯罪，依首開說明，自應為無罪之諭知。原審以被
    告犯罪不能證明而諭知無罪，核無不合，公訴人之上訴即無理由，應予駁回。
據上論斷，應依刑事訴訟法第三百六十八條，判決如主文。
本案經檢察官呂光華到庭執行職務。
中      華      民      國    九十二    年      十      月    三十一    日
                              臺灣高等法院刑事第二十四庭
                                  審判長法  官  陳  貽  男
                                        法  官  陳  憲  裕
                                        法  官  徐  世  禎
右正本證明與原本無異。
如不服本判決應於收受送達後十日內向本院提出上訴書狀，其未敘述上訴之理由者並
得於提起上訴後十日內向本院補提理由書（均須按他造當事人之人數附繕本）。
                                        書記官  陳  玲  憶
中      華      民      國    九十二    年      十      月    三十一    日
附錄本判決論罪科刑法條：
中華民國刑法第三百二十九條
 (準強盜罪)
竊盜或搶奪，因防護贓物、脫免逮捕或湮滅罪證，而當場施以強暴脅迫者
，以強盜論。


司法院資訊處製作；財團法人民間司法改革基金會備份。
